# 应收账款账龄确认时点问题

提问人：wx_5af15b88aa4b 时间：2019-09-24 10:50:46
陈老师及各位大神，被审计单收入确认政策从完工百分比法变更为终验法，甲方按月根据工程量确认单进行结算，但根据现在公司收入政策完工后确认，账面确认的应收账款和甲方按工程量确认的结算款存在时间差，被审计单位是按照确认收入时，确认的应收账款时点确认账龄的起算时间，还是按照甲方确认的确认的结算时间确认应收账款的起算时间？如果按照甲方结算时间确认应收账款起算账龄时间存在一个问题就是账龄不符合逻辑，即在完工确认收入时，应收账款的账龄可能开始就是 1-2 或者 2-3，这样计算账龄是否合适？

回答人：chenyiwei
这个问题，首先建议谨慎考虑： 1 、确认收入采用终验法是否合适？ 2 、简单地以账龄来计提坏账准备是否合适？
计算应收款项的账龄，是为了评估其可收回金额。从这个角度讲，账龄应当从业主开始负有支付该款项的合同义务之日（即结算日）起算。为了消除你说的逻辑矛盾问题，建议即使不采用完工百分比法，也要对已确认结算的应收款项（如进度款）借记应收账款，贷记工程结算，并自初始确认日起计算账龄。